【裁判字號】    98,審訴,1048
【裁判日期】    981231
【裁判案由】    毒品危害防制條例
【裁判全文】
臺灣士林地方法院刑事判決            98年度審訴字第1048號
公  訴  人  臺灣士林地方法院檢察署檢察官
被      告  甲○○
上列被告因違反毒品危害防制條例案件，經檢察官提起公訴（98
年度毒偵字第2043號），被告於本院準備程序中就被訴事實為有
罪陳述，經本院合議庭裁定由受命法官獨任行簡式程序審理，並
判決如下：
    主  文
甲○○施用第一級毒品，累犯，處有期徒刑玖月；又施用第二級
毒品，累犯，處有期徒刑陸月。應執行有期徒刑壹年壹月。
    事  實
一、甲○○前因施用毒品案件，經臺灣臺北地方法院以96年度毒
    聲字第637 號裁定送觀察、勒戒後，認無繼續施用毒品之傾
    向，於民國97年2 月12日執行完畢釋放出所，並由臺灣臺北
    地方法院檢察署檢察官以96年度毒偵字第2403號為不起訴處
    分確定。又因詐欺案件，經臺灣板橋地方法院以96年度易字
    第2410號判決判處有期徒刑8 月，減為有期徒刑4 月，並經
    臺灣高等法院以97年度上易字第1410號判決上訴駁回確定，
    於97年8 月28日易科罰金執行完畢（以上構成累犯）。又因
    施用第一級毒品、2 次施用第二級毒品案件，經本院以98
    年度審訴字第482 號判決各判處有期徒刑8 月、3 月、4 月
    ，應執行有期徒刑1 年，經上訴臺灣高等法院、最高法院後
    ，均駁回上訴確定；再因施用第二級毒品案件，經本院以98
    年度審簡字第908 號判決判處有期徒刑4 月確定。詎其仍不
    知悔改，復基於施用第一級毒品海洛因及第二級毒品甲基安
    非他命之犯意，於上開觀察、勒戒執行完畢釋放後之5 年內
    之98年10月18日晚間11時許，在不詳地點，先以將甲基安非
    他命置於玻璃球內燒烤吸食煙霧之方式，施用甲基安非他命
    1 次後，隨即以將海洛因摻入香菸後抽菸之方式，施用海洛
    因1 次。嗣因其為毒品列管人口，經警通知於98年10月19日
    晚間8 時40分採尿送驗，因鑑驗結果呈嗎啡、安非他命及甲
    基安非他命陽性反應而查獲上情。
二、案經臺北市政府警察局南港分局報告臺灣士林地方法院檢察
    署檢察官偵查起訴，並經本院改依簡式程序審理。
    理  由
一、上揭犯罪事實，業據被告甲○○於本院準備程序及審理時坦
    承不諱（參見本院卷第21頁、第25頁），又被告於98年10月
    19日在南港分局為警所採尿液，經送臺灣尖端先進生技醫藥
    股份有限公司以酵素免疫分析法初驗後，再以氣相層析質譜
    儀法複驗，證實該尿液呈嗎啡（即施用海洛因之代謝物）、
    安非他命及甲基安非他命及陽性反應，有應受尿液採驗人尿
    液檢體採集送驗紀錄表（編號：WＺ00000000000 號）及該公
    司於98年10月28日出具之濫用藥物檢驗報告影本各1 紙附卷
    可稽（附於臺灣士林地方法院檢察署98年度毒偵字第2043號
    卷第7 頁至第9 頁）。綜上，足認被告自白與事實相符，可
    以採信，本案事證至為明確，被告犯行堪予認定。又被告前
    因施用毒品案件，經臺灣臺北地方法院以96年度毒聲字第63
    7 號裁定送觀察、勒戒後，認無繼續施用毒品之傾向，於97
    年2 月12日執行完畢釋放出所，並由臺灣臺北地方法院檢察
    署檢察官以96年度毒偵字第2403號為不起訴處分確定乙情，
    有臺灣高等法院被告前案紀錄表等件在卷可考，應甚明確，
    是被告於上開觀察、勒戒執行完畢釋放後5 年內，再犯本案
    施用毒品之犯行，公訴人提起公訴，於法並無不合，本院自
    應依法論科。
二、按海洛因、甲基安非他命分別為毒品危害防制條例第2 條第
    2 項第1 款、第2 款所稱之第一級毒品及第二級毒品。核被
    告甲○○所為，係分別犯毒品危害防制條例第10條第1 項之
    施用第一級毒品罪、同條例第10條第2 項之施用第二級毒品
    罪，其持有第一級毒品海洛因、第二級毒品甲基安非他命進
    而施用，持有毒品之行為為施用毒品之當然手段，均不另論
    以持有毒品罪（最高法院74年度台上字第3404號判例意旨參
    照）。又被告所犯上開2 罪，犯意各別，行為互殊，應予分
    論併罰。又被告有如事實欄所載前案科刑及執行之情形，有
    臺灣高等法院被告前案紀錄表在卷可考，其於有期徒刑執行
    完畢後5 年內，故意再犯本案有期徒刑以上之各罪，均為累
    犯，應依刑法第47條第1 項之規定加重其刑。爰審酌被告曾
    因施用毒品犯行而送觀察、勒戒及法院判處罪刑確定，仍不
    知悛悔，復再施用第一級毒品及第二級毒品，顯見其無戒絕
    之決心，惟念其施用毒品乃戕害自己身心健康，尚未危及他
    人，且犯後坦承犯行，態度尚稱良好等一切情狀，分別量處
    如主文所示之刑，並依法定其應執行刑，以示懲儆。
據上論斷，應依刑事訴訟法第299 條第1 項前段、第273 條之1
第1 項，毒品危害防制條例第10條第1 項、第2 項，刑法第11條
前段、第47條第1 項、第51條第5 款，判決如主文。
本案經檢察官張紜瑋到庭執行職務。
中    華    民    國    98    年    12    月    31    日
                  刑事第一庭法  官  吳祚丞
以上正本證明與原本無異。
如不服本判決應於收受判決後10日內向本院提出上訴書狀，並應
敘述具體理由；其未敘述上訴理由者，應於上訴期間屆滿後20日
內向本院補提理由書（均須按他造當事人之人數附繕本）「切勿
逕送上級法院」。
                            書記官  丁梅芬
中    華    民    國    98    年    12    月    31    日
附錄論罪科刑法條：
毒品危害防制條例第10條
施用第一級毒品者，處 6 月以上 5 年以下有期徒刑。
施用第二級毒品者，處 3 年以下有期徒刑。


司法院資訊處製作；財團法人民間司法改革基金會備份。
